【裁判字號】    89,易,1280
【裁判日期】    890530
【裁判案由】    恐嚇
【裁判全文】
臺灣臺南地方法院刑事判決                        八十九年度易字第一二八號
    公  訴  人  臺灣台南地方法院檢察署檢察官
    被      告  乙○○
右列被告因恐嚇案件，經檢察官提起公訴（八十九年度偵字第四一八九號），本院判
決如左：
    主  文
乙○○以加害生命、身體之事，恐嚇他人，致生危害於安全，處有期徒刑參月，如易
科罰金，以參佰元折算壹日。緩刑貳年。
    事  實
一、乙○○現在營服役，因與同袍甲○○在軍中發生口角，為邀甲○○當面談判，竟
    於民國八十九年三月二十四日夜間九時至十二時，先後二次使用0000000
    000號行動電話撥接甲○○之0000000000號行動電話，以將加害生
    命、身體之事，恐嚇甲○○稱「出來文化中心比輸贏，要拿槍殺你，如果不來，
    就要帶人去永康你家找你算帳」等語，甲○○告以其人在台南市長榮世界ＫＴＶ
    ，乙○○恐嚇稱「長榮世界ＫＴＶ是我地盤，約在那裡，你會死的很難看，之前
    發生的凶殺案，是我朋友幹的，主角在這裡，有種就過來，我已準備好了，等你
    出現在文化中心，就要請你吃土豆（子彈）」等語，使甲○○心生畏怖而向台南
    市警察局第二分局報案，經警帶同前往台南市文化中心旁指認，乃當場查獲乙○
    ○，並從隨乙○○到場欲助勢之鄭智文、林文華、黃永鉉、林文欽與蔡中生等五
    人（均另經檢察官為不起訴處分）身上起出所攜帶之鋁棒、木劍各一支、木棒七
    支與鐵條三支。
二、案經台南市警察局第二分局報請台灣台南地方法院檢察署檢察官偵查起訴。
    理  由
一、訊據被告乙○○坦承於右揭時間，打行動電話約甲○○去文化中心談判，但否認
    恐嚇，辯稱與甲○○在軍中發生口角，甲○○說有膽到外面講，其打電話僅說如
    果不去文化中心，會去他家找他等語。經查，右揭事實業據被害人甲○○於警訊
    供述甚詳，並有報告機關警員前往逮捕被告乙○○與同案被告鄭智文、林文華、
    黃永鉉、林文欽與蔡中生等五人時，所起出彼等帶去現場之鋁棒、木劍各一支、
    木棒七支與鐵條三支扣案可稽，且被害人甲○○於八十九年三月二十四日深夜十
    一時三十五分，至警局報案製作筆錄，迨翌（二十五）日零時三十分，帶警在台
    南市文化中心旁查獲被告乙○○等人與上開凶器，被告若無恐嚇取甲○○性命之
    言語，甲○○何須先向警方報案，再帶警前往文化中心查獲被告？可見被告恐嚇
    在先，且其恐嚇言詞足使甲○○心生畏懼，且對自身的安全產生疑慮；參諸被告
    事後在文化中心糾眾攜帶凶器為警查獲的事實，可見被告所辯為卸責之詞，實無
    足採。至被害人甲○○於偵審中嗣後翻供，稱被告並無恐嚇言詞，無非因雙方已
    達成和解，有和解書一份在卷可按，而故為迴護之詞，亦不足採，事證明確，被
    告犯行堪以認定。
二、核被告以加害生命、身體之事，恐嚇他人，致生危害於安全，所為係犯刑法第三
    百零五條之罪。其先後二次打電話之舉動，係基於一個恐嚇危害安全的犯意，在
    時空密接的情況下，接續侵害同一法益，為接續犯實質上一罪，應只論以一罪。
    爰審酌被告犯罪之動機、目的、手段、所造成危害、犯罪後已與被害人達成和解
    等一切情狀，處如主文所示之刑，並諭知易科罰金之折算標準，以資懲儆。又被
    告前未曾受有期徒刑以上刑之宣告，有被告全國前案紀錄表一份在卷可憑，其經
    此教訓後，應知所警惕，而無再犯之虞，本院認所宣告之刑以暫不執行為適當，
    併諭知緩刑二年，以勵自新。
據上論斷，應依刑事訴訟法第二百九十九條第一項前段，刑法第三百零五條、第四十
一條、第七十四條第一款、罰金罰鍰提高標準條例第一條前段、第二條，判決如主文
。
中      華      民      國      八十九      年    五    月    三十      日
                              臺灣臺南地方法院刑事第一庭
                                      法  官  陳振謙
右正本證明與原本無異
如不服本判決應於送達後十日內向本院提出上訴狀
                                      書記官  陳南山
中      華      民      國      八十九      年    五    月    三十一    日
附錄本案論罪科刑法條全文：
刑法第三百零五條：以加害生命、身體、自由、名譽、財產之事，恐嚇他人，致生危
                  害於安全者，處二年以下有期徒刑、拘役或三百元以下罰金。


司法院資訊處製作；財團法人民間司法改革基金會備份。
